Generated/uz.aff
FLAG long
# OT/KICHRAYTMA : CHA:LAR:1SHB:TSH:MI?
SFX BO Y 960
SFX BO 0 chalarimnimi .
SFX BO 0 chalarimnichi .
SFX BO 0 chalarimnidir .
SFX BO 0 chalarimnida .
SFX BO 0 chalarimniku .
SFX BO 0 chalarimnimikan .
SFX BO 0 chalarimnimidi .
SFX BO 0 chalarimnidirda .
SFX BO 0 chalarimningmi .
SFX BO 0 chalarimningchi .
SFX BO 0 chalarimningdir .
SFX BO 0 chalarimningda .
SFX BO 0 chalarimningku .
SFX BO 0 chalarimningmikan .
SFX BO 0 chalarimningmidi .
SFX BO 0 chalarimningdirda .
SFX BO 0 chalarimdami .
SFX BO 0 chalarimdachi .
SFX BO 0 chalarimdadir .
SFX BO 0 chalarimdada .
SFX BO 0 chalarimdaku .
SFX BO 0 chalarimdamikan .
SFX BO 0 chalarimdamidi .
SFX BO 0 chalarimdadirda .
SFX BO 0 chalarimdanmi .
SFX BO 0 chalarimdanchi .
SFX BO 0 chalarimdandir .
SFX BO 0 chalarimdanda .
SFX BO 0 chalarimdanku .
SFX BO 0 chalarimdanmikan .
SFX BO 0 chalarimdanmidi .
SFX BO 0 chalarimdandirda .
SFX BO 0 chalarimdagimi .
SFX BO 0 chalarimdagichi .
SFX BO 0 chalarimdagidir .
SFX BO 0 chalarimdagida .
SFX BO 0 chalarimdagiku .
SFX BO 0 chalarimdagimikan .
SFX BO 0 chalarimdagimidi .
SFX BO 0 chalarimdagidirda .
SFX BO 0 chalarimdagidekmi .
SFX BO 0 chalarimdagidekchi .
SFX BO 0 chalarimdagidekdir .
SFX BO 0 chalarimdagidekda .
SFX BO 0 chalarimdagidekku .
SFX BO 0 chalarimdagidekmikan .
SFX BO 0 chalarimdagidekmidi .
SFX BO 0 chalarimdagidekdirda .
SFX BO 0 chalarimgami .
SFX BO 0 chalarimgachi .
SFX BO 0 chalarimgadir .
SFX BO 0 chalarimgada .
SFX BO 0 chalarimgaku .
SFX BO 0 chalarimgamikan .
SFX BO 0 chalarimgamidi .
SFX BO 0 chalarimgadirda .
SFX BO 0 chalarimgachami .
SFX BO 0 chalarimgachachi .
SFX BO 0 chalarimgachadir .
SFX BO 0 chalarimgachada .
SFX BO 0 chalarimgachaku .
SFX BO 0 chalarimgachamikan .
SFX BO 0 chalarimgachamidi .
SFX BO 0 chalarimgachadirda .
SFX BO 0 chalarimiznimi .
SFX BO 0 chalarimiznichi .
SFX BO 0 chalarimiznidir .
SFX BO 0 chalarimiznida .
SFX BO 0 chalarimizniku .
SFX BO 0 chalarimiznimikan .
SFX BO 0 chalarimiznimidi .
SFX BO 0 chalarimiznidirda .
SFX BO 0 chalarimizningmi .
SFX BO 0 chalarimizningchi .
SFX BO 0 chalarimizningdir .
SFX BO 0 chalarimizningda .
SFX BO 0 chalarimizningku .
SFX BO 0 chalarimizningmikan .
SFX BO 0 chalarimizningmidi .
SFX BO 0 chalarimizningdirda .
SFX BO 0 chalarimizdami .
SFX BO 0 chalarimizdachi .
SFX BO 0 chalarimizdadir .
SFX BO 0 chalarimizdada .
SFX BO 0 chalarimizdaku .
SFX BO 0 chalarimizdamikan .
SFX BO 0 chalarimizdamidi .
SFX BO 0 chalarimizdadirda .
SFX BO 0 chalarimizdanmi .
SFX BO 0 chalarimizdanchi .
SFX BO 0 chalarimizdandir .
SFX BO 0 chalarimizdanda .
SFX BO 0 chalarimizdanku .
SFX BO 0 chalarimizdanmikan .
SFX BO 0 chalarimizdanmidi .
SFX BO 0 chalarimizdandirda .
SFX BO 0 chalarimizdagimi .
SFX BO 0 chalarimizdagichi .
SFX BO 0 chalarimizdagidir .
SFX BO 0 chalarimizdagida .
SFX BO 0 chalarimizdagiku .
SFX BO 0 chalarimizdagimikan .
SFX BO 0 chalarimizdagimidi .
SFX BO 0 chalarimizdagidirda .
SFX BO 0 chalarimizdagidekmi .
SFX BO 0 chalarimizdagidekchi .
SFX BO 0 chalarimizdagidekdir .
SFX BO 0 chalarimizdagidekda .
SFX BO 0 chalarimizdagidekku .
SFX BO 0 chalarimizdagidekmikan .
SFX BO 0 chalarimizdagidekmidi .
SFX BO 0 chalarimizdagidekdirda .
SFX BO 0 chalarimizgami .
SFX BO 0 chalarimizgachi .
SFX BO 0 chalarimizgadir .
SFX BO 0 chalarimizgada .
SFX BO 0 chalarimizgaku .
SFX BO 0 chalarimizgamikan .
SFX BO 0 chalarimizgamidi .
SFX BO 0 chalarimizgadirda .
SFX BO 0 chalarimizgachami .
SFX BO 0 chalarimizgachachi .
SFX BO 0 chalarimizgachadir .
SFX BO 0 chalarimizgachada .
SFX BO 0 chalarimizgachaku .
SFX BO 0 chalarimizgachamikan .
SFX BO 0 chalarimizgachamidi .
SFX BO 0 chalarimizgachadirda .
SFX BO 0 chalaringnimi .
SFX BO 0 chalaringnichi .
SFX BO 0 chalaringnidir .
SFX BO 0 chalaringnida .
SFX BO 0 chalaringniku .
SFX BO 0 chalaringnimikan .
SFX BO 0 chalaringnimidi .
SFX BO 0 chalaringnidirda .
SFX BO 0 chalaringningmi .
SFX BO 0 chalaringningchi .
SFX BO 0 chalaringningdir .
SFX BO 0 chalaringningda .
SFX BO 0 chalaringningku .
SFX BO 0 chalaringningmikan .
SFX BO 0 chalaringningmidi .
SFX BO 0 chalaringningdirda .
SFX BO 0 chalaringdami .
SFX BO 0 chalaringdachi .
SFX BO 0 chalaringdadir .
SFX BO 0 chalaringdada .
SFX BO 0 chalaringdaku .
SFX BO 0 chalaringdamikan .
SFX BO 0 chalaringdamidi .
SFX BO 0 chalaringdadirda .
SFX BO 0 chalaringdanmi .
SFX BO 0 chalaringdanchi .
SFX BO 0 chalaringdandir .
SFX BO 0 chalaringdanda .
SFX BO 0 chalaringdanku .
SFX BO 0 chalaringdanmikan .
SFX BO 0 chalaringdanmidi .
SFX BO 0 chalaringdandirda .
SFX BO 0 chalaringdagimi .
SFX BO 0 chalaringdagichi .
SFX BO 0 chalaringdagidir .
SFX BO 0 chalaringdagida .
SFX BO 0 chalaringdagiku .
SFX BO 0 chalaringdagimikan .
SFX BO 0 chalaringdagimidi .
SFX BO 0 chalaringdagidirda .
SFX BO 0 chalaringdagidekmi .
SFX BO 0 chalaringdagidekchi .
SFX BO 0 chalaringdagidekdir .
SFX BO 0 chalaringdagidekda .
SFX BO 0 chalaringdagidekku .
SFX BO 0 chalaringdagidekmikan .
SFX BO 0 chalaringdagidekmidi .
SFX BO 0 chalaringdagidekdirda .
SFX BO 0 chalaringgami .
SFX BO 0 chalaringgachi .
SFX BO 0 chalaringgadir .
SFX BO 0 chalaringgada .
SFX BO 0 chalaringgaku .
SFX BO 0 chalaringgamikan .
SFX BO 0 chalaringgamidi .
SFX BO 0 chalaringgadirda .
SFX BO 0 chalaringgachami .
SFX BO 0 chalaringgachachi .
SFX BO 0 chalaringgachadir .
SFX BO 0 chalaringgachada .
SFX BO 0 chalaringgachaku .
SFX BO 0 chalaringgachamikan .
SFX BO 0 chalaringgachamidi .
SFX BO 0 chalaringgachadirda .
SFX BO 0 chalaringiznimi .
SFX BO 0 chalaringiznichi .
SFX BO 0 chalaringiznidir .
SFX BO 0 chalaringiznida .
SFX BO 0 chalaringizniku .
SFX BO 0 chalaringiznimikan .
SFX BO 0 chalaringiznimidi .
SFX BO 0 chalaringiznidirda .
SFX BO 0 chalaringizningmi .
SFX BO 0 chalaringizningchi .
SFX BO 0 chalaringizningdir .
SFX BO 0 chalaringizningda .
SFX BO 0 chalaringizningku .
SFX BO 0 chalaringizningmikan .
SFX BO 0 chalaringizningmidi .
SFX BO 0 chalaringizningdirda .
SFX BO 0 chalaringizdami .
SFX BO 0 chalaringizdachi .
SFX BO 0 chalaringizdadir .
SFX BO 0 chalaringizdada .
SFX BO 0 chalaringizdaku .
SFX BO 0 chalaringizdamikan .
SFX BO 0 chalaringizdamidi .
SFX BO 0 chalaringizdadirda .
SFX BO 0 chalaringizdanmi .
SFX BO 0 chalaringizdanchi .
SFX BO 0 chalaringizdandir .
SFX BO 0 chalaringizdanda .
SFX BO 0 chalaringizdanku .
SFX BO 0 chalaringizdanmikan .
SFX BO 0 chalaringizdanmidi .
SFX BO 0 chalaringizdandirda .
SFX BO 0 chalaringizdagimi .
SFX BO 0 chalaringizdagichi .
SFX BO 0 chalaringizdagidir .
SFX BO 0 chalaringizdagida .
SFX BO 0 chalaringizdagiku .
SFX BO 0 chalaringizdagimikan .
SFX BO 0 chalaringizdagimidi .
SFX BO 0 chalaringizdagidirda .
SFX BO 0 chalaringizdagidekmi .
SFX BO 0 chalaringizdagidekchi .
SFX BO 0 chalaringizdagidekdir .
SFX BO 0 chalaringizdagidekda .
SFX BO 0 chalaringizdagidekku .
SFX BO 0 chalaringizdagidekmikan .
SFX BO 0 chalaringizdagidekmidi .
SFX BO 0 chalaringizdagidekdirda .
SFX BO 0 chalaringizgami .
SFX BO 0 chalaringizgachi .
SFX BO 0 chalaringizgadir .
SFX BO 0 chalaringizgada .
SFX BO 0 chalaringizgaku .
SFX BO 0 chalaringizgamikan .
SFX BO 0 chalaringizgamidi .
SFX BO 0 chalaringizgadirda .
SFX BO 0 chalaringizgachami .
SFX BO 0 chalaringizgachachi .
SFX BO 0 chalaringizgachadir .
SFX BO 0 chalaringizgachada .
SFX BO 0 chalaringizgachaku .
SFX BO 0 chalaringizgachamikan .
SFX BO 0 chalaringizgachamidi .
SFX BO 0 chalaringizgachadirda .
SFX BO 0 chalarinimi .
SFX BO 0 chalarinichi .
SFX BO 0 chalarinidir .
SFX BO 0 chalarinida .
SFX BO 0 chalariniku .
SFX BO 0 chalarinimikan .
SFX BO 0 chalarinimidi .
SFX BO 0 chalarinidirda .
SFX BO 0 chalariningmi .
SFX BO 0 chalariningchi .
SFX BO 0 chalariningdir .
SFX BO 0 chalariningda .
SFX BO 0 chalariningku .
SFX BO 0 chalariningmikan .
SFX BO 0 chalariningmidi .
SFX BO 0 chalariningdirda .
SFX BO 0 chalaridami .
SFX BO 0 chalaridachi .
SFX BO 0 chalaridadir .
SFX BO 0 chalaridada .
SFX BO 0 chalaridaku .
SFX BO 0 chalaridamikan .
SFX BO 0 chalaridamidi .
SFX BO 0 chalaridadirda .
SFX BO 0 chalaridanmi .
SFX BO 0 chalaridanchi .
SFX BO 0 chalaridandir .
SFX BO 0 chalaridanda .
SFX BO 0 chalaridanku .
SFX BO 0 chalaridanmikan .
SFX BO 0 chalaridanmidi .
SFX BO 0 chalaridandirda .
SFX BO 0 chalaridagimi .
SFX BO 0 chalaridagichi .
SFX BO 0 chalaridagidir .
SFX BO 0 chalaridagida .
SFX BO 0 chalaridagiku .
SFX BO 0 chalaridagimikan .
SFX BO 0 chalaridagimidi .
SFX BO 0 chalaridagidirda .
SFX BO 0 chalaridagidekmi .
SFX BO 0 chalaridagidekchi .
SFX BO 0 chalaridagidekdir .
SFX BO 0 chalaridagidekda .
SFX BO 0 chalaridagidekku .
SFX BO 0 chalaridagidekmikan .
SFX BO 0 chalaridagidekmidi .
SFX BO 0 chalaridagidekdirda .
SFX BO 0 chalarigami .
SFX BO 0 chalarigachi .
SFX BO 0 chalarigadir .
SFX BO 0 chalarigada .
SFX BO 0 chalarigaku .
SFX BO 0 chalarigamikan .
SFX BO 0 chalarigamidi .
SFX BO 0 chalarigadirda .
SFX BO 0 chalarigachami .
SFX BO 0 chalarigachachi .
SFX BO 0 chalarigachadir .
SFX BO 0 chalarigachada .
SFX BO 0 chalarigachaku .
SFX BO 0 chalarigachamikan .
SFX BO 0 chalarigachamidi .
SFX BO 0 chalarigachadirda .
SFX BO 0 deklarimnimi .
SFX BO 0 deklarimnichi .
SFX BO 0 deklarimnidir .
SFX BO 0 deklarimnida .
SFX BO 0 deklarimniku .
SFX BO 0 deklarimnimikan .
SFX BO 0 deklarimnimidi .
SFX BO 0 deklarimnidirda .
SFX BO 0 deklarimningmi .
SFX BO 0 deklarimningchi .
SFX BO 0 deklarimningdir .
SFX BO 0 deklarimningda .
SFX BO 0 deklarimningku .
SFX BO 0 deklarimningmikan .
SFX BO 0 deklarimningmidi .
SFX BO 0 deklarimningdirda .
SFX BO 0 deklarimdami .
SFX BO 0 deklarimdachi .
SFX BO 0 deklarimdadir .
SFX BO 0 deklarimdada .
SFX BO 0 deklarimdaku .
SFX BO 0 deklarimdamikan .
SFX BO 0 deklarimdamidi .
SFX BO 0 deklarimdadirda .
SFX BO 0 deklarimdanmi .
SFX BO 0 deklarimdanchi .
SFX BO 0 deklarimdandir .
SFX BO 0 deklarimdanda .
SFX BO 0 deklarimdanku .
SFX BO 0 deklarimdanmikan .
SFX BO 0 deklarimdanmidi .
SFX BO 0 deklarimdandirda .
SFX BO 0 deklarimdagimi .
SFX BO 0 deklarimdagichi .
SFX BO 0 deklarimdagidir .
SFX BO 0 deklarimdagida .
SFX BO 0 deklarimdagiku .
SFX BO 0 deklarimdagimikan .
SFX BO 0 deklarimdagimidi .
SFX BO 0 deklarimdagidirda .
SFX BO 0 deklarimdagidekmi .
SFX BO 0 deklarimdagidekchi .
SFX BO 0 deklarimdagidekdir .
SFX BO 0 deklarimdagidekda .
SFX BO 0 deklarimdagidekku .
SFX BO 0 deklarimdagidekmikan .
SFX BO 0 deklarimdagidekmidi .
SFX BO 0 deklarimdagidekdirda .
SFX BO 0 deklarimgami .
SFX BO 0 deklarimgachi .
SFX BO 0 deklarimgadir .
SFX BO 0 deklarimgada .
SFX BO 0 deklarimgaku .
SFX BO 0 deklarimgamikan .
SFX BO 0 deklarimgamidi .
SFX BO 0 deklarimgadirda .
SFX BO 0 deklarimgachami .
SFX BO 0 deklarimgachachi .
SFX BO 0 deklarimgachadir .
SFX BO 0 deklarimgachada .
SFX BO 0 deklarimgachaku .
SFX BO 0 deklarimgachamikan .
SFX BO 0 deklarimgachamidi .
SFX BO 0 deklarimgachadirda .
SFX BO 0 deklarimiznimi .
SFX BO 0 deklarimiznichi .
SFX BO 0 deklarimiznidir .
SFX BO 0 deklarimiznida .
SFX BO 0 deklarimizniku .
SFX BO 0 deklarimiznimikan .
SFX BO 0 deklarimiznimidi .
SFX BO 0 deklarimiznidirda .
SFX BO 0 deklarimizningmi .
SFX BO 0 deklarimizningchi .
SFX BO 0 deklarimizningdir .
SFX BO 0 deklarimizningda .
SFX BO 0 deklarimizningku .
SFX BO 0 deklarimizningmikan .
SFX BO 0 deklarimizningmidi .
SFX BO 0 deklarimizningdirda .
SFX BO 0 deklarimizdami .
SFX BO 0 deklarimizdachi .
SFX BO 0 deklarimizdadir .
SFX BO 0 deklarimizdada .
SFX BO 0 deklarimizdaku .
SFX BO 0 deklarimizdamikan .
SFX BO 0 deklarimizdamidi .
SFX BO 0 deklarimizdadirda .
SFX BO 0 deklarimizdanmi .
SFX BO 0 deklarimizdanchi .
SFX BO 0 deklarimizdandir .
SFX BO 0 deklarimizdanda .
SFX BO 0 deklarimizdanku .
SFX BO 0 deklarimizdanmikan .
SFX BO 0 deklarimizdanmidi .
SFX BO 0 deklarimizdandirda .
SFX BO 0 deklarimizdagimi .
SFX BO 0 deklarimizdagichi .
SFX BO 0 deklarimizdagidir .
SFX BO 0 deklarimizdagida .
SFX BO 0 deklarimizdagiku .
SFX BO 0 deklarimizdagimikan .
SFX BO 0 deklarimizdagimidi .
SFX BO 0 deklarimizdagidirda .
SFX BO 0 deklarimizdagidekmi .
SFX BO 0 deklarimizdagidekchi .
SFX BO 0 deklarimizdagidekdir .
SFX BO 0 deklarimizdagidekda .
SFX BO 0 deklarimizdagidekku .
